臺灣彰化地方法院刑事判決　　　　　　　　　　　　九十一年度簡上字第一三號
　　上　訴　人
　　即　被　告　乙○○
　　選任辯護人　蔡宏隆律師
右列上訴人因妨害公務案件，不服本院九十一年度彰簡字第三二一號九十一年七月三
十日第一審判決（檢察官聲請簡易判決處刑案號：九十一年度偵字第七０四０號），
本院管轄第二審合議庭判決如左︰
    主  文
上訴駁回。
乙○○緩刑參年。
    事實及理由
一、本案經本院審理結果，認除後述部分外，其餘第一審判決認事用法及量刑均無不
    當，應予維持，並引用第一審判決書記載之事實、證據及理由（如附件）。
二、被告上訴意旨略以：上訴人即被告因積欠芬園鄉農會新台幣（下同）九百萬元無
    法清償，將上述芬園鄉○○段六六九之四至之十三地號土地移轉所有權登記予同
    案被告陳新安，並約定同案被告陳新安應清償上訴人即被告對於上述芬園鄉農會
    之欠款後，始得拆除房屋，上訴人即被告依約自上述土地上之房屋遷出，但同案
    被告陳新安未依約清償上述欠款，即將該房屋拆除，上訴人即被告並未同意其先
    拆屋云云。經查：同案被告陳新安明確指出係經過上訴人即被告之同意後始拆除
    該房屋等情，並稱：當時上訴人即被告三兄弟住裡面，他們有同意拆屋，因為要
    鑑界，所以拆屋等語（見九十年九月十四日、九十一年一月二十四日偵訊筆錄）
    ，又上訴人即被告之弟丙○○與同案被告陳新安於九十年七月二十三日，在代書
    甲○○處簽訂協議書，據該協議書記載：「雙方協議後乙方（丙○○）願於九十
    年七月二十三日全部遷離交予甲方（陳新安）雇工拆除地上物，其他約定：壹、
    即日起由甲方具名申請鑑界，鑑界完成後二十日內，甲方完成排水溝之設施並將
    殘餘尾款八十萬元交付乙方收執。貳、甲方承受之抵押權同意於本標的物鑑界完
    成四十五天內塗銷完畢。附註：雙方同意七月二十六日由甲方拆除」等文字，所
    以其協議內容為：九十年七月二十三日協議日起三日內上訴人即被告三兄弟即須
    自該房屋遷離，並同意同案被告陳新安於三日後即九十年七月二十六日拆屋，至
    於清償農會貸款之抵押權塗銷，則係在鑑界完成後四十五日內辦理完畢即可，可
    見同案被告陳新安為求拆屋而鑑界以早日規劃土地利用，上訴人即被告三兄弟為
    求早日取得土地尾款八十萬元以解決經濟困境，而以該協議同意同案被告陳新安
    可以先拆屋後始辦理清償貸款塗銷抵押權，證人甲○○、丙○○雖稱：當時約定
    同案被告陳新安應先清償貸款始可拆屋等語，顯與該協議書之文字記載不相符合
    ，應係事後迴護上訴人即被告之詞，不足採信，另證人甲○○稱：當時上訴人即
    被告之經濟狀況不好，早已將其持分交由丙○○處理，所以後來協調工作及文件
    簽署都由丙○○處理等語，證人丙○○稱：我弟弟住南投都交由我處理，上訴人
    即被告因與陳新安為拆屋事不愉快，不願意出面等語，足見當時確係由證人丙○
    ○代理上訴人即被告三兄弟與同案被告陳新安協調，參以該協議書簽訂後，上訴
    人即被告果真迅速遷離上述房屋，並由同案被告陳新安於九十年七月二十六日至
    同年八月初間拆除該屋，足證同案被告拆屋顯已經過上訴人即被告之同意，不能
    僅以上訴人即被告事後按鈴申告同案被告陳新安拆屋等情，遽為有利上訴人即被
    告之認定，其辯稱：未經同意等語，是卸責之詞，亦不足採，其犯行可堪認定。
    又其由同案被告陳新安僱用不知情之工人拆屋，為間接正犯。原審參酌上訴人即
    被告犯罪情節，判處本件罪刑，核無違誤或不當，上訴人即被告以其未同意拆屋
    而原審判決違誤等語上訴，難認有理由，應予駁回。又其前未曾受有期徒刑以上
    刑之宣告，有臺灣高等法院被告全國前案記錄表在卷可按，其為求早日解決經濟
    困境，誤觸刑罰，經此次科刑之宣告，當知警惕，信無再犯之虞，本院認本件所
    宣告之刑，以暫不執行為宜，併宣告緩刑三年，以啟自新。
據上論斷，應依刑事訴訟法第四百五十五條之一第一項、第三項、第三百六十八條、
第三百七十三條、刑法第七十四條第一款，判決如主文。
本件經檢察官黃淑媛到庭執行職務。
中      華      民      國    九十一    年     十二     月      十      日
                                 臺灣彰化地方法院刑事第三庭
                                      審判長法官  余  仕  明
                                      法      官  施  坤  樹
                                      法      官  黃  玉  齡
右正本證明與原本無異。
本件不得上訴。
                                      法院書記官  葉  惠  英
中      華      民      國    九十一    年     十二     月     十一     日
